el: Διάταξη προστατευτικού περιβλήματος: Περιλαμβάνεται σπασουάρ; Μόνο τσέπη για σπασουάρ; Χωρίς σπασουάρ; Περιλαμβάνεται αφαιρούμενο σπασουάρ; Άλλο
hu: Sportvédő betét konfigurációja: Ágyékvédő mellékelve; Csak zseb az ágyékvédőnek; Nincs ágyékvédő; Kivehető ágyékvédő mellékelve; Egyéb
lt-LT: Apsauginės kaušelio konfigūracija: Kriauklė pridedama; Tik kišenė kriauklei; Be kriauklės; Pridedama išimama kriauklė; Kita
bg-BG: Конфигурация на защитната чаша: Включен протектор; Само джоб за протектор; Без протектор; Включен подвижен протектор; Друго
pl: Konfiguracja suspensora ochronnego: Ochraniacz w zestawie; Tylko kieszeń na ochraniacz; Brak ochraniacza; Wyjmowany ochraniacz w zestawie; Inna
ro-RO: Configurația cupei de protecție: Cochilie inclusă; Doar buzunar pentru cochilie; Fără cochilie; Cochilie detașabilă inclusă; Altele
th: การกำหนดค่าถ้วยป้องกัน: รวมกระจับ; เฉพาะช่องใส่กระจับ; ไม่มีกระจับ; รวมกระจับแบบถอดได้; อื่นๆ
hr-HR: Konfiguracija zaštitne čašice: Štitnik uključen; Samo džep za štitnik; Bez štitnika; Uključen odvojivi štitnik; Ostalo
sl-SI: Konfiguracija zaščitne skodvice: Ščitnik vključen; Samo žep za ščitnik; Brez ščitnika; Vključen odstranljiv ščitnik; Drugo
nb: Beskyttende koppkonfigurasjon: Susp inkludert; Kun lomme for susp; Ingen susp; Avtakbar susp inkludert; Annet
vi: Cấu hình cốc bảo vệ: Có kèm cúp bảo vệ; Chỉ có túi cúp; Không có cúp; Kèm cúp có thể tháo rời; Khác
en: Protective cup configuration: Cup included; Cup pocket only; No cup; Removable cup included; Other
fi: Suojakupin kokoonpano: Alasuoja sisältyy; Vain tasku alasuojalle; Ei alasuojaa; Irrotettava alasuoja sisältyy; Muu
tr: Koruyucu kupa konfigürasyonu: Kuki dahil; Sadece kuki cebi; Kuki yok; Çıkarılabilir kuki dahil; Diğer
pt-PT: Configuração do copo protetor: Coquilha incluída; Apenas bolsa para coquilha; Sem coquilha; Coquilha amovível incluída; Outra
nl: Beschermcup configuratie: Kruisbeschermer inbegrepen; Alleen zakje voor kruisbeschermer; Geen kruisbeschermer; Verwijderbare kruisbeschermer inbegrepen; Anders
zh-TW: 護杯配置: 包含護襠; 僅含護襠口袋; 無護襠; 包含可拆卸護襠; 其他
cs: Konfigurace suspenzoru: Včetně suspenzoru; Pouze kapsa na suspenzor; Bez suspenzoru; Včetně odnímatelného suspenzoru; Ostatní
ja: 保護カップの構成: カップ付き; カップポケットのみ; カップなし; 取り外し可能なカップ付き; その他
sk-SK: Konfigurácia suspenzora: Suspenzor je súčasťou balenia; Iba vrecko na suspenzor; Bez suspenzora; Odnímateľný suspenzor je súčasťou balenia; Iná
fr: Configuration de la coquille de protection: Coquille incluse; Poche pour coquille uniquement; Aucune coquille; Coquille amovible incluse; Autre
it: Configurazione della coppa protettiva: Conchiglia inclusa; Solo tasca per conchiglia; Nessuna conchiglia; Conchiglia rimovibile inclusa; Altro
es: Configuración de la coquilla protectora: Copa incluida; Solo bolsillo para copa; Sin copa; Copa extraíble incluida; Otro
da: Konfiguration af skridtbeskytter: Skridtbeskytter inkluderet; Kun lomme til skridtbeskytter; Ingen skridtbeskytter; Aftagelig skridtbeskytter inkluderet; Anden
zh-CN: 护裆配置: 含护裆; 仅护裆袋; 无护裆; 含可拆卸护裆; 其他
de: Konfiguration des Schutzbechers: Tiefschutz inklusive; Nur Tasche für Tiefschutz; Kein Tiefschutz; Herausnehmbarer Tiefschutz inklusive; Sonstige
ko: 보호컵 구성: 컵 포함; 컵 주머니만; 컵 없음; 탈착식 컵 포함; 기타
sv: Konfiguration av skyddskopp: Suspensoar ingår; Endast ficka för suspensoar; Ingen suspensoar; Avtagbar suspensoar ingår; Övrigt
ru: Конфигурация защитной чашки: Раковина в комплекте; Только карман для раковины; Без раковины; Съемная раковина в комплекте; Другое
pt-BR: Coquilha de proteção configuração: Coquilha incluída; Apenas bolso para coquilha; Sem coquilha; Coquilha removível incluída; Outra